【裁判字號】    92,易,1207
【裁判日期】    921217
【裁判案由】    傷害等
【裁判全文】
臺灣桃園地方法院刑事判決                        九十二年度易字第一二七號
    公  訴  人  臺灣桃園地方法院檢察署檢察官
    被      告  乙○○
                丁○○
右列被告等因傷害等案件，經檢察官提起公訴（九十二年度偵字第一０九七九號），
本院判決如左︰
    主  文
丁○○以加害生命之事，恐嚇他人致生危害於安全，處拘役貳拾日，如易科罰金，以
佰元折算壹日。緩刑貳年。被訴傷害部分公訴不受理。
乙○○被訴傷害部分公訴不受理。
    事  實
一、丁○○曾因犯槍砲彈藥刀械管制條例、麻醉藥品管理條例案件，經本院以八十一
    年度訴字第一四一二號判決各判處有期徒刑七月，定其應執行刑十一月，民國八
    十二年四月六日判決確定，於八十三年五月十六日執行完畢（不構成累犯）。
二、乙○○於九十二年三月二十九日凌晨，至桃園縣龜山鄉○○路七二九號「皇朝檳
    榔攤」購買檳榔時，因認丙○○對其瞠瞪，心生不滿，竟與丁○○及年籍、姓名
    不詳，綽號「阿龜」、「阿呆」、「阿欽」等成年男子共同基於傷害之犯意聯絡
    ，於當日凌晨一時三十分，分持檳榔攤內之椅子、酒瓶、木棍毆打丙○○，甲○○見狀乃上前勸阻，丁○○見狀竟另行起意，持酒瓶毆打甲○○，致丙○○受有
    左耳撕裂傷併皮瓣壞死等傷害，甲○○則受有頭皮撕裂傷併頭部鈍挫傷等傷害（
    傷害部分業據丙○○、甲○○撤回告訴，詳後述）。詎丁○○離去時，另基於恐
    嚇危害安全之犯意，恫嚇丙○○、甲○○稱：「敢報警就叫人殺光你們全家」，
    以此加害生命之事恐嚇丙○○、甲○○，致丙○○、甲○○心生畏懼，足生危害
    於其安全。
三、案經甲○○、丙○○訴由桃園縣政府警察局龜山分局移送臺灣桃園地方法院檢察
    署檢察官偵查起訴。
    理  由
壹、有罪部分：
一、右開恐嚇告訴人甲○○、丙○○之事實，業據被告丁○○於本院訊問時坦承不諱
    ，復經告訴人甲○○、丙○○及在場聽聞之證人李建興陳述明確，且互核相符，
    堪信被告丁○○上開自白確與事實相符。本件罪證明確，被告丁○○恐嚇犯行洵
    堪認定，應予依法論科。
二、核被告丁○○所為，係犯刑法第三百零五條之恐嚇危害安全罪。爰審酌被告丁○○僅因細故即遽以加害他人生命之事恫嚇他人，惟坦承犯行，事後尚能與告訴人
    丙○○、甲○○達成和解，顯見尚有悔悟之意等一切情狀，量處如主文所示之刑
    ，並諭知易科罰金之折算標準。次查，被告前雖曾因犯槍砲彈藥刀械管制條例等
    案件，經判處有期徒刑十一月確定，於八十三年五月十六日執行完畢，惟於執行
    完畢後五年以內未曾受有期徒刑以上刑之宣告，有臺灣高等法院被告全國前案紀
    錄表附卷可稽，其受本件罪刑之宣告，應知所警惕，當無再犯之虞，前開對其宣
    告之刑，以暫不執行為適當，爰併宣告緩刑二年，用啟自新。
三、公訴意旨另略以：被告丁○○於九十二年四月二十二日後一週間之某日，撥打告
    訴人甲○○之行動電話，恫嚇告訴人甲○○稱：「如果不和解就要找人再打你們
    ，並找龜山兄弟修理你們」等語，致告訴人甲○○心生畏懼，足生危害於其安全
    ，因認被告丁○○此部分亦涉有恐嚇危害安全罪嫌云云。按犯罪事實應依證據認
    定之，無證據不得認定犯罪事實，刑事訴訟法第一百五十四條第二項定有明文。
    次按事實之認定，應憑證據，如未能發現相當證據，或證據不足以證明，自不能
    以推測或擬制之方法，以為裁判基礎（最高法院四十年台上字第八六號判例意旨
    參照）。公訴意旨認被告丁○○涉有前開罪嫌，係以告訴人甲○○之指述，為其
    主要論據。訊據被告丁○○堅決否認前揭犯行，略以：伊根本不知道甲○○的電
    話號碼，也沒有打電話恐嚇他等語置辯。經查，告訴人甲○○於本院訊問時陳稱
    ：打電話來的人並沒有自稱他是丁○○，伊跟丁○○不熟，所以從聲音也無法確
    定打電話來的人是不是丁○○等語，另經本院調閱告訴人甲○○所使用行動電話
    號碼於九十二年四月二十二日至同年四月三十日之通聯紀錄，並當庭提示予告訴
    人甲○○，其亦稱無法指出哪通電話係其所接到之恐嚇電話（見本院九十二年十
    二月三日審理筆錄），故尚難僅憑告訴人甲○○之指述，即遽認被告丁○○確有
    撥打電話恐嚇告訴人甲○○之犯行，此部分犯罪事實尚屬不能證明，惟因此部分
    依公訴人起訴之旨，顯可認與前揭經本院論罪部分，有連續犯之裁判上一罪關係
    ，爰不另為無罪之諭知，附此敘明。
貳、公訴不受理部分：
一、公訴意旨略以：被告乙○○、丁○○及年籍、姓名不詳，綽號「阿龜」、「阿呆
    」、「阿欽」等成年男子基於傷害之犯意聯絡，於九十二年三月二十九日一時三
    十分，在桃園縣龜山鄉○○路七二九號「皇朝檳榔攤」內，共同毆打告訴人丙○○、甲○○，致告訴人丙○○受有左耳撕裂傷併皮瓣壞死等傷害，告訴人甲○○
    則受有頭皮撕裂傷併頭部鈍挫傷等傷害，因認被告二人均涉有刑法第二百七十七
    條第一項之傷害罪嫌。
二、按告訴乃論之罪，告訴人於第一審辯論終結前得撤回其告訴；又告訴經撤回者，
    法院應諭知不受理之判決，刑事訴訟法第二百三十八條第一項、第三百零三條第
    三款分別定有明文。查本件公訴人認被告乙○○、丁○○均涉犯刑法第二百七十
    七條第一項之傷害罪，依同法第二百八十七條前段之規定，須告訴乃論，茲據告
    訴人甲○○、丙○○於本件言詞辯論終結前，當庭分別撤回其告訴（見本院九十
    二年十二月三日審理筆錄），依照首開說明，本件爰不經言詞辯論，逕為不受理
    之諭知。
據上論斷，應依刑事訴訟法第二百九十九條第一項前段、第三百零三條第三款，刑法
第三百零五條、第四十一條第一項前段、第七十四條第二款，罰金罰鍰提高標準條例
第一條前段、第二條，判決如主文。
本案經檢察官羅秀蓮到庭執行職務。
中      華      民      國      九十二      年    十二    月    十七    日
                                  臺灣桃園地方法院刑事第十庭
                                      審判長法  官   江德民
                                            法  官   李桂英
                                            法  官   蔡和憲
右正本證明與原本無異
如不服本判決書應於送達後十日內向本院提出上訴狀
                                            書記官   常毓生
中      華      民      國      九十二      年    十二    月    十七    日
中華民國刑法第三百零五條：
以加害生命、身體、自由、名譽、財產之事，恐嚇他人致生危害於安全者，處二年以
下有期徒刑、拘役或三百元以下罰金。


司法院資訊處製作；財團法人民間司法改革基金會備份。
